Dossiers de clients de l'étude X
Archives nationales
Dossiers de clients de l'étude X
1787-1963
MC/DC/X/1-MC/DC/X/20
Etude X
20 cartons, soit 2,5 ml.
Archives nationales de France
Minutes et répertoires: la loi 2008-696 du 15 juillet 2008 relative aux archives a fixé à 75 ans à compter de la date de l'acte, ou à 25 ans à compter de la date du décès de l'intéressé si ce délai est plus bref, le délai de communication des minutes et répertoires des notaires; ce délai est porté à 100 ans à compter de la date de l'acte si le document se rapporte à un mineur (code du Patrimoine, articles L213-2, 4e d et 5e).
Autres documents de l'étude (dossiers de clients, comptabilité...): ces archives privées sont communicables aux mêmes conditions que les minutes et répertoires des notaires.
Certains documents ne sont pas accessibles en raison de leur mauvais état de conservation.
Dépôt (remis par l'étude dans les années 1970).
Se reporter à la fiche producteur de l'étude X de la salle des inventaires virtuelle.
- Papiers de notaires parisiens
- Dossiers de familles
- Dossiers de successions
- Dossiers de particuliers
- Dossiers de sociétés
- Dossiers de banques
- Dossiers d'associations
- Titres de propriété
- Dossiers de clients de l'étude X, 1787-1963; MC/DC/X/1-MC/DC/X/20
  Voir la notice de l'étude X dans la SIV.
  - Papiers de notaires parisiens
  - Dossiers de familles
  - Dossiers de successions
  - Dossiers de particuliers
  - Dossiers de sociétés
  - Dossiers de banques
  - Dossiers d'associations
  - Titres de propriété
  - Notaires., 1866-1963; MC/DC/X/1
    Vente par Jean Ditte, notaire de l'étude X de 1910 à 1935, et son épouse à Firmin Lefoux d'une propriété sise à Saint-Gervais (Val d'Oise), 1866-1919: anciens titres de propriété.
    Roger Haizet, notaire de l'étude X de 1935 à 1963, 1939-1963: notes et correspondance au sujet de l'évacuation des archives de l'étude X, 1939-1940; vie familiale (faire-part), 1960; secrétariat de l'Union international des notaires latins (UNIL): procès-verbaux de séances et correspondance, 1961; expropriations à Puteaux (Hauts-de-Seine) en vue de l'établissement public "Aménagement de la zone de la Défense" et à Chevilly-Larue (Val-de-Marne), 1963: correspondance, mémoires de l'administration et des expropriés, tableau récapitulatif, plans, photos.
    Ditte, Jean; Lefoux, Firmin; Haizet, Roger; Saint-Gervais (Val-d'Oise); Puteaux (Hauts-de-Seine); Chevilly-Larue (Val-de-Marne)
  - Familles., 1798-1931; MC/DC/X/2
    Famille Foucher, 1798-1890:
    Testaments et pièces d'état-civil, 1798-1838: testament de Marie Anne Catherine Foucher, 1810; de Marie-Anne Bigot, 1810; et de son époux Michel Benoît Foucher, 1820.
    Succession de Jacques Foucher, marchand de bois, décédé en 1836, et de son épouse Jeanne Lejeune, décédée le 8 janvier 1851, 1821-1851: obligation, 1821; acte de société avec leurs enfants, 1835; déclaration et liquidation de succession.
    Succession de Lise Berlié, décédée le 17 septembre 1848, épouse de Camille Foucher, 1836-1848: succession de son beau-père Jacques Foucher; acte de société entre son époux et ses soeurs, 1836; actions et pièces comptables, 1848.
    Succession d'Ermance Foucher, décédée en 1890, soeur de Camille Foucher, décédé le 1er novembre 1887, 1861-1890: notes et frais de sépulture de ses frère et soeurs.
    Anciens titres d'un terrain sis derrière l'entrepôt à vin au 1, rue Guy-de--La-Bosse à Paris, 1839-1857.
    Famille Le Doux, 1882-1931.
    Succession de Michel Jacques Le Doux, 1882-1897: création d'une avenue Michel Le Doux à Colombes (Hauts-de-Seine), 1882: notes, plan; part de sa veuve, née Letrop, 1894, et part de Mathilde Le Doux, sa fille, épouse de César Lenglemez, 1894-1897: états des biens; adjudications de terres à Colombes, Asnières[-sur-Seine], Courbevoie, Puteaux, Nanterre (Hauts-de-Seine) et Argenteuil (Val-d'Oise).
    Mathilde Le Doux, veuve d'Auguste Heurtault, épouse divorcée de César Lenglemez, 1911-1931: correspondance; arrêt d'expropriation pour création d'un cimetière communal à la Garenne-Colombes (Hauts-de-Seine), 1911-1913; vente de biens après liquidation de la communauté d'avec César Lenglemez, 1929-1931.
    Famille Marienval, 1834-1922.
    Succession de Louis Ovide Marienval, négociant, décédé le 5 janvier 1888, époux de Anne Clarise Flamet, 1834-1889: acte de société et anciens baux pour un commerce de fleurs et de plumes, 1834-1863; compte de succession, actions, pièces relatives à des biens sis à Neufchelles (Oise), 1889; correspondance.
    Société Gustave Marienval et François Fabre, pour l'exploitation du brevet de Grosser pour un métier à fabriquer des caleçons et gilets en laine, 1886-1895: acte de société, 1886; factures et correspondance d'affaires, 1887-1895.
    Pauline Guillot, épouse de Gustave Marienval, 1893-1922: ventes d'immeubles à Neufchelles, Montigny [auj. Maignelay-Montigny] et Varinfroy (Oise), 1893-1899: correspondance, quittances; expropriation d'une maison à Montrouge (Hauts-de-Seine) lors d'acquisition d'immeubles dans la zone de servitude militaire: jugement, 1922.
    Foucher, Marie Anne Catherine; Bigot, Marie Anne; Foucher, Michel Benoît; Foucher, Jacques; Lejeune, Jeanne; Berlié, Lise; Foucher, Camille; Foucher, Ermance; Le Doux, Michel Jacques; Letrop; Le Doux, Mathilde; Lenglemez, César; Heurtault, Auguste; Marienval, Louis Ovide; Flamet, Anne Clarise; Marienval, Gustave; Fabre, François; Grosser; Guillot, Pauline; Guy-de-La-Brosse (rue); Colombes (Hauts-de-Seine); Asnières-sur-Seine (Hauts-de-Seine); Courbevoie (Hauts-de-Seine); Puteaux (Hauts-de-Seine); Nanterre (Hauts-de-Seine); Argenteuil (Val-d'Oise); La Garenne-Colombes (Hauts-de-Seine); Neufchelles (Oise); Varinfroy (Oise); Montrouge (Hauts-de-Seine); Maignelay-Montigny (Oise)
  - Successions., 1825-1937; MC/DC/X/3-MC/DC/X/6
    - Successions Beaufrère, Beck, Beguinot, Cary, Clément., 1825-1923; MC/DC/X/3
      Succession de Mlle M.-O. Beaufrère, décédée le 6 octobre 1902, 1874-1880: état des lieux et bail d'un hôtel au 28, rue de Prony à Paris.
      Succession de Louise Truffaut, décédée le 5 juillet 1904, veuve de Joseph Beck, 1842-1904: anciens titres de propriété d'une maison au 113, rue des Boulets à Paris, 1842-1878; correspondance.
      Succession de Louis Béguinot, décédé le 21 janvier 1915, veuf de Berthe Weber, demeurant à Londres, 1905-1923: correspondance; testament; relevés de comptes; obligations et créances; liquidation de succession; reconnaissance de dette de Julien Rougerie et Blanche Weber, son épouse, marchands de nouveautés, après prise à bail d'une boutique au 1, rue des Sablons à Marines (Val-d'Oise), 1907-1914; comptes des revenus d'un immeuble au 7, rue Miromesnil à Paris, 1915-1921.
      Succession de Stanislas Cary, décédé le 24 janvier1883, et de sa veuve Zoé Cary, décédée le 17 janvier 1892, épouse en seconde noce d'Antoine Dunand, 1825-1892: correspondance; inventaires après décès; liquidation de succession, 1883-1892; anciens titres de propiété d'une maison de campagne au 3, Grande-Rue à Noisy-le-Grand (Seine-Saint-Denis), 1825-1849; vente d'un terrain à Noisy et anciens titres de propriété, 1864-1884; plan de la propriété de Bellevue à Noisy.
      Succession d'Elisa David, décédée le 26 août 1899, épouse d'Emile Clément, architecte de la ville de Paris, 1879-1907: liquidation de communauté et succession, 1907; acquisition d'un terrain à Bois-Colombes (Hauts-de-Seine), 1885; acquisition d'un terrain à Colombes (Hauts-de-Seine), lieu-dit Les Carbonnets, 1879.
      Beaufrère, M. O.; Truffaut, Louise; Beck, Joseph; Béguinot, Louis; Weber, Berthe; Rougerie, Julien; Weber, Blanche; Cary, Stanislas; Cary, Zoé; Dunand, Antoine; David, Elisa; Clément, Emile; Prony (rue de); Boulets (rue des); Miromesnil (rue de); Marines (Val-d'Oise); Noisy-le-Grand (Seine-Saint-Denis); Bois-Colombes (Hauts-de-Seine); Colombes (Hauts-de-Seine)
    - Successions Dezac-Derecq, Dupont-Alard, Enoch, Hamelin, Jaubert., 1827-1935; MC/DC/X/4
      Succession de Gustave Dezac-Derecq, architecte, décédé le 23 février 1895, et de Henriette Hungs-Bremont, son épouse, décédée le 25 novembre 1882, 1827-1911: correspondance; anciens papiers de famille: testaments, inventaires après décès, 1870-1882; obligations et créances, 1887-1896; vente d'une maison au 20, rue des Martyrs à Paris, 1882-1887: notes, plan; titres de propriété d'une maison au 3, rue Saint-Lazare à Paris, 1827-1911.
      Succession de Désiré Dupont-Alard, cultivateur, décédé le 20 avril 1891, 1847-1892: correspondance; compte de succession; titres de propriété de maisons sur la place de Raismes (Nord), 1847-1883.
      Succession de Wilhelm Enoch, éditeur de musique, décédé le 28 mai 1919, veuf d'Evelyne Astruc, 1912-1919: correspondance; déclaration et liquidation de succession; dépôt judiciaire du testament d'Evelyne Astruc, 1912.
      Succession d'Alexis Hamelin, décédé en 1871, 1859-1868: titres de propriété d'une maison au 20 et 22, rue Grâce-de-Dieu à Viroflay (Yvelines), acquise en 1865.
      Succession de Jean-Marie Jaubert, notaire à La Machine (Nièvre), décédé le 4 juillet 1929, 1880-1935: correspondance; pièces comptables, 1895-1935; archives personnelles: photographies, livret militaire, fascicule de mobilisation, 1880-1929; minutes d'actes notariés et actes préparatoires, 1880-1929.
      Dezac-Derecq, Gustave; Hungs-Bremont, Henriette; Dupont-Alard, Désiré; Enoch, Wilhelm; Astruc, Evelyne; Hamelin, Alexis; Jaubert, Jean Marie; Martyrs (rue des); Saint-Lazare (rue); Raismes (Nord); La Machine (Nièvre); Viroflay (Yvelines)
    - Successions Lemirre, de Lestapis., 1825-1937; MC/DC/X/5
      Succession d'Angélique Cornette, décédée le 3 septembre 1913, veuve de Léonidas Amédée Lemirre, administrateur de la société Libraire contemporaine, 1825-1913: partage; dépôt judiciaire de testament, 1913; archives de la société de la Librairie contemporaine, 1876-1901: actes de société et comptes avec Georges Decaux, éditeur; correspondance d'affaires; contrats et comptes d'auteurs; correspondance personnelle de Léonidas Lemirre avec sa soeur Léonide, veuve Choquet, et Adrien Brasseur, 1893-1898; successions de Joséphine Gaudelette, décédée en 1890, et Louis Lemirre, décédé en 1852, ses père et mère, 1825-1890: correspondance; contrat de mariage; inventaires après décès; comptes de succession; partages.
      Succession de Louis Roger de Lestapis, banquier, décédé le 7 novembre 1935, 1880-1937: correspondance; partage entre Marie-Anne Faré, sa veuve, et Marie-Josèphe Haton de La Goupillière, épouse de son fils Henri de Lestapis, 1934-1937; anciens titres d'une terre à Amenon (commune de Saint-Germain-d'Arcé, Sarthe), baux et plan, 1929-1937; succession de Paul Faré en faveur de Marie-Anne Faré, 1880-1897: anciens titres d'un immeuble au 48, avenue Kléber à Paris; faillite de la Banque de Lestapis, 1934-1937: notes; créances.
      Cornette, Angélique; Lemirre, Léonidas Amédée; Decaux, Georges; Lemirre, Léonide; Choquet; Brasseur, Adrien; Gaudelette, Joséphine; Lemirre, Louis; Lestapis, Louis Roger de; Faré, Marie Anne; Haton de La Goupillière, Marie Josèphe; Lestapis, Henri de; Faré, Paul; Kléber (avenue); Saint-Germain-d'Arcé (Sarthe)
    - Successions Moisset-Faye, de Négrier, Pellerin, Périer, Samson, Sauvageot., 1844-1921; MC/DC/X/6
      Succession de Toussaint Moisset-Faye, commerçant, décédé entre 1905 et 1907, 1895-1910: inscription hypothécaire sur le duc Boson de Talleyrand Périgord et Sagan; correspondance.
      Succession de François Oscar de Négrier, général de division, décédé en mer le 22 août 1913, 1913-1921: correspondance; déclaration de succession; relevés de comptes; recherches généalogiques; copie d'un contrat de mariage de 1787.
      Succession de Georges Pellerin, agent général de la Société des auteurs et compositeurs dramatiques, décédé le 19 octobre 1908, 1892-1909: achat de sa charge d'agent général à la veuve de François Debry, son prédécesseur: cession de bail de l'agence sise au 8, rue Hippolyte Le Bas à Paris, et nantissement au profit de la société, 1892; statuts de la société, 1904; vente de sa charge par sa veuve: correspondance, 1908-1909.
      Succession d'Arthur Périer, décédé le 10 avril 1899, et de sa soeur Marie Polly Périer, décédée le 8 août 1898, veuve du sénateur Charles Périer, 1899-1908: correspondance; dépôt judiciaire de testament; déclaration de succession; comptes de succession, 1899-1901; obligations des époux de Guerle, 1891-1908.
      Succession d'Edmé dit Mardochée Samson, marchand de porcelaines et de bronzes, décédé le 25 janvier 1891, et d'Elisa Haimant, son épouse, décédée le 8 avril 1893, 1844-1893: déclaration de succession; anciens titres de propriété d'une maison acquise en 1854 au 23, rue des Remises au Port-de-Créteil à Saint-Maur-des-Fossés (Val-de-Marne), 1843.
      Succession Claude Sauvageot, artiste graveur, décédé le 17 novembre 1904, 1859-1906: titres de propriété de terrains au 70 et 72, rue de Rigny à Bry-sur-Marne (Val-de-Marne); plans.
      Moisset-Faye, Toussaint; Talleyrand Périgord et Sagan, Boson de; Négrier, François Oscar de; Pellerin, Georges; Debry, François; Périer, Arthur; Périer, Marie Polly; Périer, Charles; Guerle, de; Samson, Edmé dit Mardochée; Haimant, Elisa; Sauvageot, Claude; Hippolyte-Lebas (rue); Saint-Maur-des-Fossés (Val-de-Marne); Bry-sur-Marne (Val-de-Marne)
  - Particuliers., 1788-1935; MC/DC/X/7-MC/DC/X/14
    - Arnaud, Bareillier-Fouché, Barral, Besson, Billaudot., 1820-1922; MC/DC/X/7
      Arnaud, médecin, 1820-1913: correspondance; anciens titres de propriété d'une maison au 6, rue Pastourelle à Paris, acquise de la succession Dargent, 1820-1839; baux, polices d'assurance, plan.
      Bareillier-Fouché, expert-comptable, 1922: liquidation de la vente des biens séquestrés d'Adolphe Falk avec adjudication de sa propriété à Lourmel, département d'Oran (Algérie), à Fernand Martin.
      Antonia de Barral, née Bonnefoy, 1869-1907: vente par consorts Bleichroder d'un hôtel au 9, rue Newton à Paris: anciens titres, 1869; correspondance, plan.
      Mme Besson, 1864-1897: vente par Louise Augustine Gaillard, veuve de Barthélémy Vandeville, 1897; liquidation et compte de tutelle entre cette dernière et son fils Charles-Léon, 1895; adjudication à Barthélémy Vandeville de plusieurs lots de terrain à Clichy-sous-Bois (Seine-Saint-Denis), 1864.
      René Billaudot, agriculteur, 1893-1909: adjudication de terrains situés à Gonesse (Val-d'Oise), aux lieux-dits de la Première et Seconde Vallée, 1908-1909; succession de Cornélie Lucy, veuve Duchesne, 1893-1901: déclaration de succession d'Eugène Duchesne, décédé le 25 décembre 1892; liquidation et partage de leur communauté de bien, 1893; testament, 1901.
      Arnaud; Dargent; Bareillier-Fouché; Falk, Adolphe; Martin, Fernand; Barral, Antonia de; Bonnefoy, Antonia; Bleichroder; Besson; Gaillard, Louise Augustine; Vandeville, Barthélémy; Vandeville, Charles Léon; Billaudot, René; Lucy, Cornélie; Duchesne, Eugène; Pastourelle (rue); Newton (rue); Algérie; Clichy-sous-Bois (Seine-Saint-Denis); Gonesse (Val-d'Oise)
    - Bismuth de Courcelles, Bonnaire, Boutroys, Bretaudeau, Briard, Chevrel, Damour-Desvergers., 1859-1935; MC/DC/X/8
      Charles Albert Bismuth de Courcelles, 1920-1935: bail pour une propriété au 6, rue d'Epremesnil à Chatou (Yvelines), 1921; anciens titres de la propriété La Favorite, acquise en 1923, au 55, avenue Georges Clémenceau au Vésinet (Yvelines), 1920-1930; conseil de famille pour Jonesco, fils mineur issu du premier mariage de Thérèse Pin, épouse en secondes noces de Charles Bismuth, 1929; Société foncière du Vésinet, 1930-1935: statuts, 1930; comptes rendus d'assemblée générale, 1934; mise en société et acquisition d'immeubles; correspondance.
      René Bonnaire, lieutenant colonel, 1926-1927: adjudication d'un immeuble au 31, rue Jonquoy à Paris.
      Boutroys, 1893-1897: anciens titres d'une propriété de campagne acquise en 1907 à Aulnay-sous-Bois (Seine-Saint-Denis), boulevard de Gourgues, d'Alexandre Mollet, conservateur des archives à la Banque de France; pièces d'état-civil.
      Pierre Bretaudeau, constructeur d'appareils de chirurgie et de chimie, 1859-1904: titres de propriété d'une maison acquise en 1899 au 85, rue Pascal à Paris, 1876-1904; titres de propriété d'une maison acquise en 1903 au 7, rue du Mont à Vitry-sur-Seine (Val-de-Marne), 1859-1904; plan.
      Louis Alexandre Briard, marchand grainetier à Charenton[-le-Pont] (Val-de-Marne), 1884-1889: acquisition d'un pavillon au 38, rue Gabrielle à Charenton, 1884; bail pour une maison au 19, rue Victor Hugo à Paris, 1887; emprunts, 1886-1889.
      époux Chevrel, 1861-1878: anciens titres de propriété d'un terrain à Neuilly-sur-Marne (Seine-Saint-Denis), 1863; anciens titres de propriété de Louis Louis, entrepreneur en menuiserie, 1861-1878: acquisition d'un terrain au 100, avenue de Saint-Ouen à Paris, 1878; acquisition d'un terrain au lieu-dit du Champ-à-Loup, 1861.
      Auguste Félix Damour-Desvergers, 1860-1900: titres de propriété d'un immeuble au 168, avenue de Paris à Rueil[-Malmaison] (Hauts-de-Seine), 1860-1874; contributions, 1896; assurance incendie, 1890-1900.
      Bismuth de Courcelles, Albert; Pin, Thérèse; Bonnaire, René; Boutroys; Mollet, Alexandre; Bretaudeau, Pierre; Briard, Louis Alexandre; Chevrel; Louis, Louis; Damour-Desvergers, Auguste Félix; Jonquoy (rue); Pascal (rue); Victor-Hugo (rue); Saint-Ouen (avenue de); Champ-à-Loup (passage du); Chatou (Yvelines); Le Vésinet (Yvelines); Aulnay-sous-Bois (Seine-Saint-Denis); Vitry-sur-Seine (Val-de-Marne); Charenton-le-Pont (Val-de-Marne); Neuilly-sur-Marne (Seine-Saint-Denis); Rueil-Malmaison (Hauts-de-Seine)
    - Debray, Farkas, Friésé., 1855-1917; MC/DC/X/9
      époux Debray, 1891-1905: correspondance; emprunt de 10 000 francs, 1905; anciens titres d'une maison au 12, rue Chaptal à Levallois-Perret (Hauts-de-Seine), 1891-1900.
      Arnaud Farkas, ingénieur électricien, 1857-1908: correspondance, 1907-1908; anciens titres d'une propriété au 94, boulevard Bineau à Neuilly-sur-Seine (Hauts-de-Seine), 1857-1862; plan.
      Paul Emile Friésé, architecte, 1855-1917: correspondance; acquisition d'une propriété au n°15, villa Dupont à Paris, 1907; anciens titres, 1855-1906; gestion de la villa Dupont et d'un immeuble au 16, rue Marbeau à Paris, 1907-1916: baux, état des lieux, contributions, assurances, comptes de mitoyenneté; location de la villa Dupont à Sacha Guitry, 1914-1916.
      Debray; Farkas, Arnaud; Friésé, Paul Emile; Guitry, Sacha; Marbeau (rue); Dupont (villa); Neuilly-sur-Seine (Hauts-de-Seine); Levallois-Perret (Hauts-de-Seine)
    - Garreau, Hamet, Hennès, d'Ivernois, Jouinot-Gambetta, Julien, Kretly., 1816-1930; MC/DC/X/10
      Jean-Marcel Garreau, 1897: anciens titres d'une maison au 61 bis, rue Julien Lacroix à Paris.
      Hamet, 1885-1887: acquisition en 1912 par Julien Blocq, banquier, et Léon Rueff, ingénieur civil, d'une maison au 174, boulevard Saint-Marcel à Paris: anciens titres; plan.
      Pierre Hennès, fabricant de meubles, 1835-1884: acquisition d'une pièce de terre au lieu-dit Ruelle des Hanots à Montreuil-sous-Bois (auj. Montreuil, Seine-Saint-Denis), 1884; anciens titres, 1835; plans.
      Augustine d'Ivernois, née Segalas, 1827-1894: anciens titres de propriété au 1, chaussée de Mesmes à Bougival (Yvelines), 1827-1838; estimation et plan, 1894.
      François-Léon Jouinot-Gambetta, général, 1914-1922: bail et quittances pour un appartement au 8, rue Halévy à Paris; correspondance.
      Léon Nicolas Julien, administrateur d'immeubles, 1925-1930: acquisition d'un terrain aux 17-19, rue du Pot-de-Fer à Paris, 1930; anciens titres, 1925; plan.
      Mathilde Dulierre, épouse d'Hector Moulte dit Kretly, négociant, 1816-1922: correspondance; anciens titres de propriété d'une maison au 12, passage des Panoramas à Paris, 1816; convention de voisinage, 1858; hypothèques, 1879-1899.
      Garreau, Jean Marcel; Hamet; Blocq, Julien; Rueff, Léon; Hennès, Pierre; Ivernois, Augustine d'; Segalas, Augustine; Jouinot-Gambetta, François Léon; Julien, Léon Nicolas; Dulierre, Mathilde; Kretly, Hector Moulte dit; Julien-Lacroix (rue); Saint-Marcel (boulevard); Halévy (rue); Pot-de-Fer (rue du); Panoramas (rue des); Bougival (Yvelines); Montreuil (Seine-Saint-Denis)
    - Krynen, Kubly, Lasson, Lecuyer, Lefebvre, Lemerle, Le Poil, Lutgen., 1813-1935; MC/DC/X/11
      Narcisse Guillaume Krynen, fabricant de caisses, 1903-1935: correspondance; titres de propriété d'un terrain au 4, avenue du Quatorze Juillet à Aulnay-sous-Bois (Seine-Saint-Denis), 1903-1920; jugement de divorce avec Léa Laurin, 1928; appel, 1935.
      Jean-Frédéric Kubly, directeur du Comptoir central d'assurances Franco-atlantique, 1859-1865: correspondance; acquisition de deux terrains dans le domaine du Raincy (Seine-Saint-Denis), 1865; anciens titres, 1859-1863.
      Gustave Lasson, 1865-1896: acquisition d'un terrain rue Bouret de Vézelay (auj. rue de Vézelay) à Paris, 1865; prêt à son gendre Poilpré, 1896: notes, correspondance.
      Paul Lecuyer, représentant de commerce, 1847-1905: adjudication d'une propriété au 64, boulevard Sébastopol à Paris, 1905; anciens baux, 1857-1902; comptes de mitoyenneté, 1847-1860; plan; correspondance.
      Berthe Glaize, veuve d'Alphonse Armand Lefebvre, industriel, 1900-1931: adjudication à Alphonse Lefebvre d'une maison au 1, avenue de l'Observatoire à Paris, 1900; adjudication de la maison du 1, avenue de l'Observatoire, d'une propriété à usage de filature et d'une à usage de tissage à Hazebrouck (Nord), d'une propriété à usage de teinturerie aux 162-166, rue de la Gare à Saint-Denis (Seine-Saint-Denis), 1902; emprunt, 1931: correspondance.
      Lemerle, commandant, chef d'état-major du gouvernement de Toulon (Var), 1910-1912: contentieux pour la liquidation de la communauté de biens entre Marie Berthoud, son épouse, et son premier époux divorcé Léon Rabourdin: jugement; correspondance.
      veuve Le Poil, décédée en 1914, 1813-1846: anciens titres de terres à Boissy, 1813; anciens titres de terres à Galluis (Yvelines), au lieu-dit de la Buchaille, 1828-1846.
      Elisabeth Marie Lutgen, comptable, 1923: acquisition en viager avec Victor Morel, négociant, à Marie-Josèphe Belleville, veuve Veyrat, décédée en 1932, d'une propriété au 20, route de Montesson au Vésinet (Yvelines).
      Krynen, Narcisse Guillaume; Kubly, Jean Frédéric; Lasson, Gustave; Poilpré; Lecuyer, Paul; Glaize, Berthe; Lefebvre, Alphonse Armand; Lemerle; Berthoud, Marie; Rabourdin, Léon; Le Poil (veuve); Lutgen, Elisabeth; Morel, Victor; Belleville, Marie Josèphe; Veyrat, Marie Josèphe; Vézelay (rue de); Sébastopol (boulevard de); Observatoire (avenue de l'); Aulnay-sous-Bois (Seine-Saint-Denis); Le Raincy (Seine-Saint-Denis); Hazebrouck (Nord); Toulon (Var); Galluis (Yvelines); Le Vésinet (Yvelines)
    - Mahieux, Marlhiou, Pastre, Paulin, Poirault et Jazadé, Prosteau, Ricou, Rinsoz., 1788-1931; MC/DC/X/12
      Paul Théodore Mahieux, employé de commerce, 1852-1889: anciens titres de propriété d'une maison à usage d'hôtel au 18, impasse des Couronnes à Paris; notes.
      Casimir Marlhiou, industriel, 1919: adjudication d'une maison de rapport au 124, avenue du Maine à Paris.
      époux Pastre, 1884: anciens titres de propriété d'une maison au 15, rue Nationale à Ivry-sur-Seine (Val-de-Marne).
      Mme Paulin, née Trinquesse, 1788-1861: anciens titres de propriété d'une maison au 11, rue du Pont-aux-Choux à Paris.
      Charles Poirault, avocat au Conseil, et Georges Jazadé, négociant, 1890-1913: adjudication de la villa Dafettye au hameau de La Naze à Valmondois (Val-d'Oise), 1909; anciens titres, 1890-1903; remise en vente, 1913: correspondance.
      Marie Lucienne Prosteau, 1894-1898: adjudication d'une propriété au 11, rue François Henri au Pré-Saint-Gervais (Seine-Saint-Denis), 1894; locations, 1894-1898: quittances, contentieux.